【裁判字號】    89,簡上,104
【裁判日期】    890802
【裁判案由】    毀損
【裁判全文】
臺灣臺北地方法院刑事判決              八十九年度簡上字第一四號
    上  訴  人  甲○○
        即
    被      告
右上訴人因毀損案件，不服本院台北簡易庭八十八年度北簡字第三二一０號，中華民
國八十九年二月十一日第一審判決（聲請案號：台灣台北地方法院檢察署八十八年度
偵字第二二五九四號），提起上訴，本院管轄第二審之合議庭判決如左：
    主      文
原判決撤銷。
甲○○共同損壞他人之汽車車窗、車燈、車身，足以生損害於他人，處拘役拾日，
如易科罰金，以佰元折算壹日。
    事      實
一、甲○○於民國八十八年十月六日上午十一時十五分許，在台北市○○○路○段十
    一巷四十一號前，適乙○○駕駛車號ＮＴ－一四○三號自用小客車停車時不慎撞
    及其駕駛之車號Ｔ五－一九五○號自用小客車，雙方生有爭執，甲○○懷恨在心
    ，乘乙○○離開上址之際，與另一名姓名年籍不詳之成年男子共同基於犯意之聯
    絡，分持路上拾獲之鐵管及木棒，砸毀乙○○所有前開自用小客車之車窗、車燈
    及車身，足以生損害於乙○○，嗣當場為乙○○發覺後，旋即逃逸。
二、案經被害人乙○○訴由台灣台北地方法院檢察署檢察官偵查後聲請簡易判決。
    理      由
一、訊據被告甲○○對於右揭事實供承不諱，核與被害人乙○○指訴及證人孫吉煌供
    證之情節相符，並有車損照片多張附卷可稽，事證明確，被告犯行堪予認定。
二、核被告所為，係犯刑法第三百五十四條之毀損罪。被告與不詳姓名成年男子相互
    間，有犯意聯絡及行為分擔，為共同正犯。原審據以論科固非無見，惟被告業與
    被害人乙○○成立和解，已賠償其修理費用，被害人並當庭表示不再追究被告之
    犯行，請求本院從輕量刑，業據乙○○陳明在卷，並有和解書一紙在卷足憑，原
    審未及審酌，容有未洽，自應由本院將之撤銷改判。爰審酌被告並無前科，素行
    尚佳，其因年輕氣盛，一時失慮，致罹法禁，及犯罪後坦承犯行，並已賠償被害
    人之損害，態度良好等一切情狀，量處如主文所示之刑，並諭知易科罰金之折算
    標準。
據上論斷，應依刑事訴訟法第四百五十五條之一第三項、第一項、第三百六十九條第
一項前段、第三百六十四條、第二百九十九條第一項前段，刑法第二十八條、第三百
五十四條、第四十一條，罰金罰鍰提高標準條例第一條前段、第二條，判決如主文。
本案經檢察官張紹斌到庭執行職務
中      華      民      國      八十九      年     八     月     二     日
                                      臺灣臺北地方法院刑事第四庭
                                          審判長  法  官  段景榕
                                                  法  官  侯水深
                                                  法  官  金學坪
右正本證明與原本無異。
如不服本判決，應於判決送達後十日內，向本院提出上訴狀。
                                                  書記官  孫捷音
中      華      民      國      八十九      年     八     月     五     日


司法院資訊處製作；財團法人民間司法改革基金會備份。
